臺灣臺南地方法院交通事件裁定　　　　 94年度交聲字第145號
移 送機 關　交通部公路總局嘉義區監理所台南監理站
受 處分 人
即 異議 人　黃楚
　　　（原名黃克振）
送達代收人　蘇慧容
上列受處分人因違反道路交通管理處罰條例案件，對於交通部公
路總局嘉義區監理所台南監理站，於民國九十四年三月三十一日
所為之裁決處分（處分案號：嘉監南字第裁七四－ＡＣＵ七八七
六五八號），聲明異議，本院裁決如下：
    主  文
異議駁回。
    理  由
一、聲明異議意旨略以：受處分人即異議人黃楚（原名黃克振
    ）否認於民國九十三年七月十三日上午十時二十八分許，騎
    乘車牌號碼ＡＵＺ－五九○號重型機車，行經設有燈光號誌
    管制之台北市○○街與南京西路交岔路口處時，有紅燈左轉
    至南京西路行駛之違規行為。惟本件肇因於當時異議人騎乘
    上開機車，行經塔城街欲前往南京西路時，為圖快而「由西
    向東」逆向行駛於塔城路上，嗣後「向北」轉南京西路，且
    當時「東西向」塔城街上所設置之燈光號誌顯示為綠燈，移
    送機關即交通部公路總局嘉義區監理所台南監理站竟未經查
    明，認
    本件闖紅燈違規屬實，依道路交通管理處罰條例第五十三條
    規定，處罰鍰新臺幣四千五百元，並依同條例第六十三條第
    一項第三款規定，記違規點數三點，是異議人不服原處分，
    乃提起本件聲明異議云云。
二、按汽車駕駛人，行經有燈光號誌管制之交岔路口闖紅燈者，
    處新臺幣一千八百元以上五千四百元以下罰鍰，並記違規點
    數三點，道路交通管理處罰條例第五十三條及第六十三條第
    一項第三款分別定有明文。
三、經查：
（一）本件受處分人即異議人黃楚（原名黃克振）於九十三年
      七月十三日上午十時二十八分許，騎乘車牌號碼ＡＵＺ－
      五九○號重型機車，沿台北市○○街由南向北行駛，途經
      設有燈光號誌管制之塔城街與南京西路交岔路口處時，西
      向紅燈左轉南京西路，為警員發現後攔查並製單舉發等情
      ，有臺北市政府警察局北市警交大字第ＡＣＵ七八七六五
      八號舉發違反道路交通管理通知單一紙、臺北市政府警察
      局大同分局九十四年三月十八日北市警同分交字第０九四
      三一０二三五００號函及該局九十四年四月二十八日北市
      警同分交字第○九四三一四八九三○○號函暨檢附警員吳
      曉宣舉發違規事件答辯報告表影本、繪製違規現場圖各一
      紙附卷可參，顯見異議人駕駛之車牌號碼ＡＵＺ－五九○
      號重型機車，於前述時、地，有闖紅燈之違規行為，應無
      疑義。
（二）其次，交通警員掣單舉發違反道路交通管理處罰條例所列
      之違規事實，本質上為行政處分，係公務員基於職務上權
      力，依法就特定之具體事件所為具公法上效果之單方行政
      行為，基於公務員為公法上行為具有公信力之原則，該行
      政處分當可被推定為真正，其據以依法處分之事實認定亦
      為正確無誤，此與民事訴訟法第三百五十五條第一項規定
      ：「文書依其程式及意旨得認作公文書者，推定其為真正
      」之情形相同，本此公信原則，乃立法者賦予行政機關制
      定違反道路交通事件統一裁罰標準及處理細則，使執勤警
      員得當機處分以達其維護交通秩序、安全之行政目的，反
      之，若謂公務員一切行政行為均需預留證據以證其實，則
      國家行政勢必窒礙難行，從而本院經查無何證據足資證明
      有捏造事實違法取締之情事，則執勤警員本其維護交通秩
      序、安全職責所為之舉發，自應受到合法、正確之推定。
（三）基此，本件受處分人即異議人黃楚（原名黃克振）雖辯
      稱：伊係由西向東逆向行駛於塔城街上，並在塔城街與南
      京西路交岔路口號誌燈顯示為綠燈下再向北轉南京西路云
      云。然經比對本院調閱之台北市○○街道圖及警員所繪製
      違規現場圖，實際上之塔城街為南北向，而南京西路則係
      東西向，異議人顯係誤南北向之塔城街為東西向，東西向
      之南京西路為南北向。本院復參酌異議人所述其由西向東
      逆向行駛於塔城路上，嗣後向北轉南京西路等情，應認異
      議人之行向方位實際應係「沿台北市○○街由南向北行駛
      ，途經設有燈光號誌管制之塔城街與南京西路交岔路口處
      時，紅燈左轉南京西路」無訛，此核與前揭舉發通知單上
      警員所記載「闖紅燈（由南向西）」之異議人行駛方向並
      無不符。再者，警員吳曉宣與異議人素不相識，亦無宿怨
      ，衡情無誣指異議人違規之必要，而異議人空言否認其有
      紅燈左轉之違規行為，且未提供任何可資調查之事證，以
      佐證其所辯之內容，亦未對於本件執勤警員之舉發有誤，
      另行提出其他相關事證以供調查，經查亦無任何證據，足
      資證明本件執勤警員確有捏造事實違法取締之情事，故舉
      發員警吳曉宣警員本其維護交通秩序、安全職責所為之
      本件舉發，自應受到合法、正確之推定。從而，異議人前
      開所辯，顯係事後卸責之詞，而不足採。
四、綜上所述，本件受處分人即異議人黃楚於上述時間，騎乘
    前開重機車，行經有燈光號誌管制之交岔路口，有闖紅燈之
    違規行為，既可認定，則原裁決機關即交通部公路總局嘉義
    區監理所臺南監理站據此引用道路交通管理處罰條例第五十
    三條及第六十三條第一項第三款之規定，並參酌違反道路交
    通管理事件統一裁罰標準表之相關內容，而裁處裁處異議人
    罰鍰新臺幣四千五百元，並記違規點數三點，於法即無不當
    ，從而，異議人之異議為無理由，應予駁回。
五、據上論斷，應依道路交通案件處理辦法第十九條，裁定如主
    文。
中　　華　　民　　國　　94　　年　　8 　　月　　11　　日
　　　　　　　　　交通法庭  法  官  鄭燕璘
以上正本證明與原本無異。
如不服本裁定，應於送達後5日內向本院提出抗告狀。
                            書記官 陳金堂
中　　華　　民　　國　　94　　年　　8 　　月　　15　　日
